臺灣高等法院民事裁定　　　　　　　　　　96年度抗字第37號
抗　告　人　甲○○
上列抗告人因與相對人聖容有限公司間撤銷假扣押事件，對於中
華民國95年12月4日臺灣新竹地方法院95年度裁全聲字第154號所
為裁定提起抗告，本院裁定如下：
    主      文
抗告駁回。
抗告訴訟費用由抗告人負擔。
    理      由
一、抗告人於原法院聲請意旨略以：相對人於民國94年6月20日
    以抗告人未給付出資額為由，向原法院聲請假扣押裁定，為
    原法院94年度裁全字第1071號裁定（下稱假扣押裁定）准許
    ，並據以聲請原法院94年度裁全字第535號假扣押執行（下
    稱假扣押執行）在案。惟相對人於93年12月16日即已解散，
    竟於解散後提出假扣押之聲請，顯非合法，爰依民事訴訟法
    第530條第1項規定，聲請撤銷假扣押裁定云云。
二、原裁定意旨以：相對人固於解散後，始聲請對抗告人聲請假
    扣押，經假扣押裁定准許後，復聲請為假扣押強制執行。惟
    相對人於清算範圍內，其法人格應仍存續。是相對人以抗告
    人未繳足出資額為由，對抗告人聲請假扣押裁定，尚屬收取
    債權之範圍，與清算之目的無悖，應認於此範圍內，相對人
    之法人格仍存續，原法院所為准許假扣押裁定，自屬合法有
    據。是故，抗告人聲請撤銷假扣押裁定，非有理由，因而裁
    定駁回其聲請。
三、抗告意旨則以：相對人於聲請假扣押前，即於93年12月16日
    解散後，已行清算程序，並於94年1月21日檢附清算損益表
    、清算前資產負債表、清算後資產負債表、投資人清算分配
    報告表、股東可抵扣稅額帳戶變動明細申報表及其他表件，
    向臺灣省北區國稅局新竹市分局呈送清算申報書。易言之，
    相對人於94年1月21日清算程序業已完成並提出申報。復於
    同年6月20日提出假扣押聲請狀，請求抗告人給付股金等債
    權請求，顯非清算之範圍內，難謂相對人之法人格仍存續，
    為此提起抗告，請求廢棄原裁定，准撤銷假扣押裁定。
四、按解散之公司除因合併、分割或破產而解散外，應行清算。
    而解散之公司，於清算範圍內，視為尚未解散。又前條解散
    之公司，在清算時期中，得為了結現務及便利清算之目的，
    暫時經營業務。公司法第24條、第25條、第26條分別定有明
    文。
五、經查：
（一）相對人於93年12月16日解散，有公司基本資料查詢附於原
      法院卷可稽（見原法院卷第4頁），惟揆諸上開法條規定
      ，相對人應行清算，且於清算範圍內，視為尚未解散。因
      此，相對人固於解散後之94年6月20日，始以抗告人未給
      付出資額為由，向原法院聲請假扣押，經原法院准許假扣
      押裁定後，並據以聲請假扣押執行，於法並無不合。申言
      之，相對人以抗告人未繳足出資額為由，而聲請假扣押，
      應屬收取相對人債權之範圍，與清算之目的無悖，應認於
      此範圍內，相對人之法人格仍然存續，因此，原法院所為
      准許假扣押裁定，自屬有據。
（二）抗告人雖提出94年1月21日收件之清算申報書收據聯（見
      本院卷抗證一），主張相對人之清算程序業已完成云云。
      然而，原法院業於95年11月24日查明相對人並未向法院聲
      報清算人等情，有原法院民事執行查詢單附卷可參（見原
      法院卷第5頁）。且相對人亦提出表示意見狀陳稱：伊雖
      為解散登記，惟未進行清算程序等節（見原法院卷第7頁
      ）。由是以觀，抗告人上揭主張，尚難採信。
（三）從而，抗告人以相對人於解散後始提起假扣押聲請，即認
      其假扣押之聲請不合法，並據以依民事訴訟法第530條第1
      項規定，聲請撤銷假扣押裁定，非有理由，不應准許。原
      法院因而裁定駁回抗告人之聲請，於法並無不合，抗告意
      旨仍執陳詞，指摘原裁定不當，求予廢棄改判，為無理由
      ，應予駁回。
六、據上論結，本件抗告為無理由，裁定如主文。
中　　華　　民　　國　　96　　年　　1 　　月　　17　　日
　　　　　　　　  　民事第14庭
                        審判長法　官  許正順
                              法  官  魏麗娟
                              法  官  鍾任賜
正本係照原本作成。
不得再抗告。
中　　華　　民　　國　　96　　年　　1 　　月　　17　　日
                              書記官  王敬端
